臺灣高等法院交通事件裁定　　　　　　　96年度交抗字第62號
抗　告　人
即受處分人　甲○○
　　　　　　　　　　樓
上列抗告人因違反道路交通管理處罰條例案件，不服臺灣板橋地
方法院，中華民國95年11月30日所為裁定（95年度交聲字第1668
號、第1669號），提起抗告，本院裁定如下：
    主  文
抗告駁回。
    理  由
一、抗告意旨略以：95年8月26日當天並未於員山路見到任何員
    警執勤，不知其所在位置為何？且當天確實有一輛大卡車在
    前，遮蔽員警視線，而異議人確實未見到有員警攔車取締或
    聞任何哨音，故無拒絕停車接受稽查而逃逸之行為。又當時
    中和市○○路581巷之燈號為閃黃燈，並非闖紅燈云云。
二、原裁定以：(一)本件原處分認異議人即受處分人甲○○所有
    之車號P8-2651號自用小客車，於民國95年8月26日上午8時
    30分許，沿臺北縣中和市○○路581巷往員山路方向行駛，
    行經有燈光號誌管制之員山路581巷與員山路交岔口闖紅燈
    左轉員山路，經臺北縣政府警察局交通隊執勤員警以明確手
    勢及哨音攔停，拒絕停車接受稽查，旋即迴轉往員山路581
    巷方向逃逸，遂以汽車所有人即異議人為被通知人掣單逕行
    舉發。原處分機關乃依道路交通管理處罰條例第53條第1項
    、第60條第1項規定、第63條第1項第1款、第3款（原裁決書
    漏未記載第1款、第3款，惟不影響其裁決效力）及違反道路
    交通管理事件統一裁罰基準表規定，分別裁處罰鍰新台幣（
    新台幣）2700元、3000元，並各記違規點數3點、1點。( 二
    )異議意旨略以：異議人車輛由中和市○○路581巷左轉員山
    路時，燈號為閃黃燈，並非闖紅燈；又警員當時係在何處執
    行勤務，是否可以看的清楚違規情形？況於車流量擁擠、時
    速緩慢之現場，並無執勤員警攔車告發當時確切之違規行為
    ，何來闖紅燈違規之說？又異議人當時未見到任何執勤員警
    於員山路581巷或員山路上攔車取締，亦未聞哨音，故無拒
    絕停車接受稽查而逃逸之行為云云。(三)異議人所有之車號
    P8-2651號自用小客車於前揭時、地，由臺北縣中和市○○
    路581巷闖紅燈左轉至員山路後，經以哨音及手勢攔停，惟
    該車駕駛人未停車接受稽查，立刻迴轉往員山路581巷方向
    逃逸，執勤員警隨即以相機拍下車號並掣單逕行舉發等情，
    有臺北縣政府警察局95年9月6日北縣警交字第C00000000、
    C00000000號舉發違反道路交通管理事件通知單影本二紙、
    臺北縣政府警察局95年10月5日北縣警交字第0950138311號
    書函影本在卷可稽，雖異議人之夫鍾穎麟到庭陳稱：其係實
    際駕駛人，並辯稱：當時看到員山路581巷的燈號是閃黃燈
    ，且左轉至員山路後還看到中正路的燈號是紅燈，此外，迴
    轉時其所駕駛車輛前方剛好有一輛大貨車，可能因此沒有看
    到警員攔停云云，惟據證人即本件舉發警員姜啟光到庭結證
    稱：「異議人是從員山路581巷左轉至員山路，我在現場圖
    所標示『位置』處看到Ｂ燈號為綠燈，所以判斷Ａ燈號為紅
    燈，因此認為異議人是闖紅燈左轉，我以哨音及手勢攔停，
    但是異議人沒有理會，立刻迴轉，我就用相機立刻拍下其車
    號，對於拒絕攔停這種不服取締的情形，我都是用目視登錄
    其車號，不會去追車，這是我們例行的勤務程序，我怕看錯
    車號，我會用照相機拍下該車之車號。其實異議人有在581
    巷巷口處等了一下，員山路Ｂ燈號為綠燈，因此橫向Ａ燈號
    不可能是黃燈」、「現場並沒有異議人所標示的大貨車，該
    路段在假日並沒有人上班，所以車流量少，且該處是我們平
    常執勤位置，所以我們對該路段的燈號非常熟悉。且中正路
    與員山路交叉口與員山路581巷已經有一段距離，且路不是
    直的，異議人在他迴轉的位置應該沒有辦法看到中正路的燈
    號。不管今日中正路是何號誌，581巷確實是紅燈，異議人
    確實有闖紅燈。且我們在執勤時，最基本的就是不能有遮蔽
    物擋住我的視線，或是擋到我，所以如果有違規停車，我一
    定會把他趕走，也不可能讓車擋到我」等語明確（見95年度
    交聲字第1668號卷第21頁至第23頁），且提出異議人車輛違
    規照片一幀及事後拍攝之現場照片三幀，並當庭繪製現場圖
    一紙在卷供佐，依證人上開證述，其就該路段之地形及燈號
    已相當熟悉，且於異議人車輛仍在員山路581巷口尚未左轉
    前即已注意到該車之動態，並非猝然所見，則證人既於異議
    人車輛左轉前已對該車提高注意，其就該路口燈號之觀察程
    度自較平常更為專注，再依上開現場照片所示，證人當時觀
    察之Ｂ燈號係設於高處周遭並未有任何遮蔽之情形以觀，客
    觀上亦無不能正確判斷燈號之情形，應無誤判燈號之可能。
    況倘如鐘穎麟所稱其於左轉員山路後，適有一部大貨車在其
    於現場圖上標示之位置處，則警員應無法看到異議人車輛迴
    轉及駛離之方向，豈又可能於異議人轉向駛去之瞬間，立即
    攝得上開異議人車輛之違規照片？是駕駛人鍾穎麟前揭所辯
    與常情不符，無非為卸責之詞，不足採信。（四）審諸本件
    證人所證情節，並無不合常理或矛盾之處，其所為證詞業已
    清楚證述異議人之車輛，於上開時、地確有闖紅燈及拒絕停
    車接受稽查而逃逸之交通違規情事，且衡諸證人姜啟光乃依
    法執行公務，其與異議人並不認識，亦無任何嫌隙可言，偶
    然發現本件違規事實，當不至甘冒涉犯偽證罪之風險，蓄意
    構陷異議人有此違規情節為是，甚且為怕看錯車號而特別以
    照相機拍下該車之車號，尤足認其對本案之舉發係慎重為之
    ，益見證人到庭所為之證詞徵而有信，堪予採信，當堪認定
    異議人車輛確有上開之違規事實無訛。至異議人雖到庭陳明
    當時實際駕駛人為鍾穎麟云云，惟異議人既未依上開規定於
    舉發通知單應到案日期前，檢附相關證據文件向處罰機關告
    知應歸責人，此觀諸附卷異議人之陳述單及聲明異議狀自明
    ，自屬可歸責於異議人，仍應依法對其逕予處罰。是本件違
    規事證已臻明確，異議人所有之車輛於前揭時、地，行經有
    燈光號誌管制之交岔路口闖紅燈、拒絕停車接受稽查之違規
    事實，洵堪認定。從而，原處分機關據以援引上揭規定，就
    「闖紅燈」之違規，裁處罰鍰2700元，並記違規點數3點，
    就「違反處罰條例之行為，拒絕停車接受稽查而逃逸」之違
    規，裁處罰鍰3000元，並記違規點數1點於法並無不當，本
    件異議為無理由，應予駁回等語。
三、按汽車駕駛人，行經有燈光號誌管制之交岔路口闖紅燈者，
    處新台幣1800元以上5400元以下罰鍰，並記違規點數3點；
    又汽車駕駛人，駕駛汽車有違反道路交通管理處罰條例之行
    為，經交通勤務警察或依法令執行交通稽查任務人員制止時
    ，不聽制止或拒絕停車接受稽查而逃逸者，除按各該條規定
    處罰外，處新台幣3,000元以上6,000元以下罰鍰，並予記違
    規點數1點，道路交通管理處罰條例第53條第1項、第60 條
    第1項、第63條第1項第1款、第3款分別定有明文。經查：原
    審已詳述其認定抗告人違規之理由與證據，並說明原處分於
    法有據，而駁回異議，其認事用法，均無違誤。抗告人提起
    本件抗告，仍未提出相關事證以供本院調查，而舉發員警與
    抗告人並無怨隙，本無故意誣陷可能，況且本件員警已即時
    拍下該車之車號，並有照片一幀附原審卷為憑（見95年度交
    聲字第1668號卷第26頁），抗告人空言否認違規，未提新事
    証，漫肆指摘原裁定不當，為無理由，應予駁回。
四、據上論結，應依道路交通管理處罰條例第89條，道路交通案
    件處理辦法第26條，刑事訴訟法第412條，裁定如主文。
中　　華　　民　　國　　96　　年　　1　　月　　25　　日
                  交通法庭審判長法　官   趙功恆
　　　　　　　　　　　　　　　　法  官   高明哲
　　　　　　　　　　　　　　　　法  官   孫惠琳
以上正本證明與原本無異。
不得再抗告。
                                書記官   魏汝萍
中　　華　　民　　國　　96　　年　　1　　月　　29　　日
